【裁判字號】    99,撤緩,66
【裁判日期】    990903
【裁判案由】    撤銷緩刑
【裁判全文】
臺灣臺南地方法院刑事裁定              99年度撤緩字第66號
聲  請  人  臺灣臺南地方法院檢察署檢察官
受  刑  人  乙○○
上列聲請人因受刑人犯竊佔案件（本院九十九年度簡字第一０五
二號），聲請撤銷緩刑（九十九年度執聲字第七０六號），本院
裁定如下：
    主  文
聲請駁回。
    理  由
一、本件聲請意旨略以：受刑人乙○○於民國九十六年間因竊佔
    案件，經鈞院於九十九年一月八日以九十八年度易字第一四
    一０號判處有期徒刑三月，緩刑二年，於九十九年五月十三
    日確定在案（下稱系爭執行案件）。受刑人於緩刑期前即九
    十二年四月二日故意更犯竊佔罪，經鈞院於九十九年四月三
    十日以九十九年度簡字第一０五二號判處拘役五十八日減為
    二十九日，於九十九年五月三十一日確定。核該受刑人所為
    ，已合於刑法第七十五條之一第一項第一款所定得撤銷緩刑
    宣告之原因，爰依刑事訴訟法第四百七十六條規定聲請撤銷
    緩刑之宣告等語。
二、按受緩刑之宣告，在緩刑前因故意犯他罪，而在緩刑期內受
    六月以下有期徒刑、拘役或罰金之宣告確定者，足認原宣告
    之緩刑難收其預期效果，而有執行刑罰之必要者，得撤銷其
    宣告，刑法第七十五條之一第一項第一款固定有明文。
三、查本件受刑人乙○○於系爭執行案件確定前，曾於九十二年
    間因另犯竊佔罪，經本院於九十九年四月三十日以九十九年
    度簡字第一０五二號判處拘役二十九日確定一節，雖有本院
    九十八年度易字第一四一０號刑事判決、臺灣高等法院臺南
    分院九十九年度上易字第一０八號刑事判決及本院九十九年
    度簡字第一０五二號刑事簡易判決書各一份附卷可稽。然觀
    諸前揭二件竊佔案件，均係受刑人利用其代告訴人即其弟甲
    ○○管理財產時所為，而其於事發後，除已就系爭執行案件
    賠償告訴人損害外，並已於九十九年九月一日在本院調查時
    ，就本院九十九年度簡字第一０五二號竊佔案件，以新臺幣
    三萬五千元與告訴人達成民事和解，並獲得告訴人之諒解，
    有本院九十九年九月一日訊問筆錄在卷可稽，足見受刑人就
    其前揭所為，實已有悔過之意，且受刑人所為本院九十九年
    簡字第一０五二號竊佔案件係於系爭執行案件發生前四年所
    為，此外即未再發生相同案件，此亦有臺灣高等法院被告前
    案紀錄表一份在卷足參，是亦無足認原宣告之緩刑難收其預
    期效果而有執行刑罰必要之情形。是揆諸前揭法條意旨，本
    件聲請於法即有未合，應予駁回。
四、據上論斷，應依刑事訴訟法第四百七十六條裁定如主文。
中    華    民    國    99    年    9     月    3     日
                  刑事第五庭    法  官  劉秀君
以上正本證明與原本無異。
如不服本裁定，應於收受送達後5日內向本院提出抗告狀。（應
附繕本）
                                書記官  曾盈靜
中    華    民    國    99    年    9     月    6     日

司法院資訊處製作；財團法人民間司法改革基金會備份。
